# 与黄金价格挂钩的理财产品核算问题

提问人：RSM@zyl 时间：2022-10-24 15:03:33
陈老师下午好，关于理财产品的核算问题想请教您：背景：
公司购买了一项结构性存款，该存款的利率与黄金价格挂钩，例：当金价小于 400 的时候，利率为1.5%；当金价大于 400 的时候，利率为4.5%。
该问题是否可以这样分析：
该理财产品为存款里面嵌入了一项衍生金融工具，分别确认存款和衍生金融工具。背景条件可以看到，无论黄金价格如何变化，至少都可以有1.5%的利率是确定的，因此该部分先确认存款（货币资金），1.5%对应的利息放利息收入，再在资产负债表日根据本期金价的历史趋势等方式预估未来可能产生的利息收入，将超出1.5%部分的确认为公允价值变动损益和交易性金融资产。
因为我看实务中，大家更倾向于根据黄金的历史价格估计该理财产品的利率是否出现变化的情况是几乎不会发生的，如果是几乎不会发生变化的，则倾向于整体放在存款里，不满足几乎不会发生变化的，整体放在交易性金融资产里。但我在想，实务中这样的处理方式是否没有很好的表达了“该理财产品实际上具备1.5%的保底利息”这样的特征。
以上是我的理解，请问陈老师是什么看法呢？谢谢！

回答人：chenyiwei
在新金融工具准则下，此类结构性存款应整体分类为以公允价值计量且其变动计入损益的金融资产，列报为交易性金融资产。在期末估算其公允价值时，应根据截至期末估值日可获得的信息预测剩余存续期内的金价走势，合理、谨慎地估计触发较高一档收益率的可能性，作为对预计到期收益率的估计值，再按预计的到期收益率测算截至期末为止的累计利息收入，纳入公允价值变动损益中。不单独确认利息收入。
如果无法合理估计的，则基于谨慎考虑，按较低档收益率测算的累计利息作为期末公允价值变动。